臺灣新竹地方法院刑事判決　　　　　　99年度交簡上字第40號
上　訴　人
即　被　告　湯富嘉
上列上訴人即被告因公共危險案件，不服本院竹東簡易庭中華民
國99年8 月16日99年度竹東交簡字第158 號第一審判決（聲請簡
易判決處刑案號：99年度速偵字第1180號），提起上訴，本院管
轄之第二審合議庭判決如下：
    主  文
上訴駁回。
    事  實
一、湯富嘉明知於飲酒後會出現步態不穩，噁心嘔吐，精神混惑
    不清晰，影響駕駛之狀況，仍於民國99年7 月22日12時30時
    許，在新竹縣竹東鎮○○路友人住處飲用半瓶紅露酒後，已
    達飲用酒類不能安全駕駛動力交通工具之程度，猶駕駛車牌
    號碼AIW-571 號重型機車，於同日14時許返回位在新竹縣竹
    東鎮○○路住處洗澡後，復於同日18時駕駛上開車輛至前揭
    友人住處，又於同日19時35分許駕駛上開車輛外出買晚餐，
    行經新竹縣竹東鎮○○路、長安路路口，因車輛行徑偏離常
    軌而為警攔查，於同日19時51分測得呼氣酒精濃度達每公升
    1.26毫克，且其未通過畫同心圓之生理協調平衡檢測，始查
    知上情。
二、案經新竹縣警察局竹東分局報請臺灣新竹地方法院檢察署檢
    察官偵查聲請簡易判決處刑。
    理  由
壹、程序方面：
一、本件被告之供述，被告並未主張係以不正方法取得自白或筆
    錄記載與實際所述不符合之情形而無證據能力，足認被告警
    詢、偵查中之自白，屬出於自由意識之陳述，無何任意性之
    瑕疵可指，應具有證據能力。
二、按被告以外之人於審判外之言詞或書面陳述，除法律有規定
    者外，不得作為證據。被告以外之人於審判外之陳述，雖不
    符刑事訴訟法第159 條之1 至第159 條之4 之規定，而經當
    事人於審判程序同意作為證據，法院審酌該言詞陳述或書面
    陳述作成時之情況，認為適當者，亦得為證據；當事人、代
    理人或辯護人於法院調查證據時，知有第159 條第1 項不得
    為證據之情形，而未於言詞辯論終結前聲明異議者，視為有
    前項之同意，刑事訴訟法第159 條第1 項、第159 條之5 分
    別定有明文。經查本件被告以外之供述證據及卷內以其記載
    為內容之文書證據，雖屬被告以外之人於審判外之言詞陳述
    ，惟被告未於本院言詞辯論終結前就相關證據無證據能力，
    聲明異議，依上開規定，即視為同意於審判程序作為證據，
    復經本院審酌陳述作成時之情況，認為適當，而得作為本件
    之證據。
三、本件其餘非供述證據被告並未於本院言詞辯論終結前表示無
    證據能力，復查其取得過程亦無何明顯瑕疵，而認均具證據
    能力。
貳、實體方面：
一、訊據被告固不否認有於前揭時、地駕駛上開車輛為警攔查，
    並經警測得其呼氣酒精濃度為每公升1.26毫克等事實，惟辯
    稱：伊沒有喝很多酒，怎麼可能酒精濃度會那麼高，且就算
    要罰也罰太重，請求量處較輕之刑云云。經查：
  (一)按刑法第185 條之3 所謂之「不能安全駕駛」，係抽象危險
    犯，並不以發生具體危險為必要。而依醫學實驗證明，當人
    飲酒後，若以呼氣酒精濃度測試器測得之呼氣濃度達到每公
    升0.5 毫克時（約合體內血液中酒精濃度100mg/dl），反應
    較慢，感覺減低，將影響駕駛；達到每公升0.75毫克時，思
    考與個性行為均會改變；達到每公升1.0 毫克時，步態不穩
    ，噁心嘔吐，精神混惑不清晰；達到每公升1.5 毫克時，說
    話不清楚，感覺喪失，視力模糊；達到每公升2.0 毫克時，
    體溫與血糖均降低，肌肉控制差，甚至會導致癲癇發作；達
    到每公升3.5 毫克時，則已經神智不清，反射減低，甚至呼
    吸抑制，有行政院國軍退除役官兵輔導委員會臺北榮民總醫
    院以88年8 月5 日（88）北總內字第26868 號函釋明確。
  (二)本案被告經警以酒精測試器檢測其呼氣酒精濃度達每公升1.
    26毫克，且本案酒測器係於98年10月1 日經檢定合格等事實
    ，有呼氣酒精濃度檢定值紀錄表及經濟部標準檢驗局出具之
    合格證書各1 紙附卷可稽（見99年度速偵字第1180號第13頁
    、本院卷第15頁）。又被告為警查獲時，身上有明顯酒味、
    眼睛泛紅、腳步不穩，且車輛行徑偏離常軌，時而加速、時
    而突停等事實，亦有刑法第185 條之3 案件生理觀察記錄表
    1 紙在卷可查（見上開偵查卷第14頁）。綜上，可知被告已
    因受酒精影響而有降低駕駛能力致無法安全駕車之情形，其
    空言辯稱仍可安全駕駛云云，委無可採。本案事證明確，被
    告犯行洵堪認定，應依法論科。
二、核被告所為，係犯刑法第185 條之3 服用酒類致不能安全駕
    駛動力交通工具而駕駛罪。原審以被告犯行明確，適用刑法
    第185 條之3 之規定，並審酌被告犯罪之動機、目的、手段
    、所生之危害及前科素行等一切情狀，處拘役50日，並諭知
    拘役如易科罰金，以新臺幣1,000 元折算1 日，核其認事用
    法均無違誤，量刑並無顯然不當。被告提起上訴，猶執前詞
    否認犯行，委無足採，另被告請求從輕量處云云，然被告在
    飲酒後，猶多次駕駛車輛在市區道路行駛，業據被告供述在
    卷，足見被告行為所生危險非低，原審斟酌全盤情節予以論
    處，難認有量刑顯然失當而應予撤銷改判之情。本案上訴為
    無理由，應予駁回。
據上論斷，應依刑事訴訟法第455 條之1 第1 項、第3 項、第36
8 條、第364 條，判決如主文。
本案經檢察官黃慧倫到庭執行職務。
中    華    民    國   100    年    1     月    5     日
                  刑事第一庭  審判長法  官  陳健順
                                    法  官  林哲瑜
                                    法  官  朱美璘
以上正本證明與原本無異。
不得上訴。
中    華    民    國   100    年    1     月    5     日
                                    書記官  楊嘉惠
附錄本案論罪科刑法條：
刑法第185 條之3
服用毒品、麻醉藥品、酒類或其他相類之物，不能安全駕駛動力
交通工具而駕駛者，處1 年以下有期徒刑、拘役或科或併科15萬
元以下罰金。